臺灣板橋地方法院交通事件裁定　　　　94年度交聲字第2124號
原處分機關　交通部公路總局臺北區監理所板橋監理站
異　議　人　甲○○
上列受處分人因違反道路交通管理處罰條例案件，對於交通部公
路總局臺北區監理所板橋監理站94年12月2 日板監裁字裁41-1A0
000000號裁決處分（原舉發案號：臺北市政府交通局北市交停字
第1A0000000 號），聲明異議，本院裁定如下：
    主  文
異議駁回。
    理  由
一、本件異議意旨略以：異議人即受處分人甲○○所有車牌號碼
    P26-231 號機車於民國（下同）93年10月31日（應係93年9
    月24日之誤）在鄭州路違規停車，伊並未收到通知單，而該
    車於94年8 月30日17時已向警察局申報失竊，惟未尋獲，嗣
    向監理所申報註銷車籍才知有該筆罰款，因伊沒有工作，請
    處以最低罰鍰，以減輕負擔云云。
二、按汽車駕駛人停車時，有下列情形之一者，處新臺幣六百元
    以上一千二百元以下罰鍰：四、在設有禁止停車標誌、標線
    之處所停車，道路交通管理處罰條例第56條第1 項第4 款定
    有明文。
三、經查：本件異議人就於前開時、地違規停車一事並不爭執，
    且有臺北市政府交通局北市交停字第1A0000000 號舉發違反
    道路交通管理事件通知單1 紙、採證照片1 幀及本院向臺北
    市停車管理處調取之違規停車地點位置圖1 紙、禁止停車標
    誌照片9 幀附卷足資佐證，是異議人前開違規停車之行為堪
    予認定；至於異議人雖執未接獲通知單云云為辯，然依異議
    人所陳報及「個人基本資料查詢結果」，異議人之住所地為
    臺北縣板橋市○○路151 巷1 之3 號無訛，而該舉發違反道
    路交通管理事件通知單業經臺北市政府交通局依違反道路交
    通管理事件統一裁罰基準及處理細則第5 條、行政程序法第
    74 條 等規定寄存送達，且於應到案日期前生效等情，亦有
    交通部公路總局臺北區監理所板橋監理站94年11月21日北監
    板四字第0948105660號函1 紙、信封（載明93年10月26日招
    領逾期退回）1 個及臺北市政府交通局北市交停字第1A0000
    000 號舉發違反道路交通管理事件通知單（車主地址：臺北
    縣板橋市○○路151 巷1 之3 號）1 紙在卷足稽，是異議人
    所辯尚不足為其有利之認定。
四、從而，原處分機關據以援引道路交通管理處罰條例第56條第
    1 項第4 款，裁處異議人罰鍰新臺幣1,200 元，即無違法或
    不當，故本件異議為無理由，應予駁回。
據上論斷，應依道路交通案件處理辦法第19條，裁定如主文。
中　　華　　民　　國　　94　　年　　12　　月　　20　　日
                  交通法庭  法　官  陳鴻清
以上正本證明與原本無異。
如不服本裁定，應於送達後5 日內，向本院提出抗告狀。
                            書記官  林蔚然
中　　華　　民　　國　　94　　年　　12　　月　　20　　日
